# 现金流量表

提问人：shuihu19810817 时间：2012-01-15 23:48:26
陈老师您好： 根据企业会计准则有关规定，“支付的其他与经营活动有关的现金”项目列示：经营租赁支付的租金、销售商品时支付的运杂费或代垫的运杂费、广告费、捐赠支出、罚款支出等，金额较大的应当单独列示。我的问题是如何让单独列示？是在“支付的其他与经营活动有关的现金”项目下在设置一个项目吗？比如广告费很大，那就设置一个广告费支出的项目吗？谢谢解答！

回答人：chenyiwei
概念上应该是允许企业根据重要性在报表的正表上自行增设报表项目，这也是IFRS下的理念。但现在国内高度统一的报表格式使得这一点事实上很难实现，只有在附注中增加补充披露信息了。